臺北高等行政法院判決　　　　　　　　　　　　　　 九十年度訴字第二○六二號
　　　　　　　　　　　　　　　.
　　原　　　告　甲○○　男民.
　　　　　　　　　　　　送達代.
　　被　　　告　勞工保險局
　　代　表　人　廖碧英總經理.
　　訴訟代理人　丁○○
　　　　　　　　丙○○
右當事人間因勞保給付事件，原告不服行政院勞工委員會中華民國九十年二月二十七
日台八九勞訴字第○一八六八九號訴願決定，提起行政訴訟。本院判決如左：
　　主  文
原告之訴駁回。
訴訟費用由原告負擔。
　　事  實
一事實概要：緣原告以離職退保後罹塵肺症，於民國（以下同）八十八年八月二十四
  日檢送文化醫院八十八年六月十二日開具之殘廢診斷書、塵肺症診斷書及Ｘ光片，
  申請殘廢給付，其肺功能檢查結果：FVC：三‧五％，FEV1：四‧五％，FEV1/ FVC
  ：一○○％。嗣原告又檢具經財團法人國泰綜合醫院複檢之肺量計測驗報告單，據
  被告專業醫師審查，原告所患為第二症度塵肺症，又其肺功能指數為FVC：九十七
  ‧四％，FEV1：一○六‧七％，FEV1/ FVC：九○％，經審定不符行政院勞工委員
  會規定之「勞工保險塵肺症障害等級肺功能損失程度審定標準」第二症度以上之請
  領標準，乃核定不予給付，而以八十八年十二月二十二日八八保給字第六○五九八
  七一號函否准所請。原告不服，向勞工保險監理委員會申請審議，遭該會八十九年
  四月二十四日保監審字第八○五四號審定書駁回。原告仍不服，向行政院勞工委
  員會提起訴願，亦遭九十年二月二十七日台八十九勞訴字第○一八六八九號決定駁
  回，遂提起本件行政訴訟。
二兩造聲明：
　(一)原告經合法通知未到場，據其九十年三月八日之起訴狀意旨，聲明求為判決：
    1.訴願決定、審議審定及原處分均撤銷。
　　2.被告應依勞工保險條例第五十三條第四十七項規定，給付原告第七等級六百六
      十日殘廢給付之補償金。
    3.訴訟費用由被告負擔。
  (二)被告聲明求為判決：如主文所示。
三兩造之陳述：
　(一)原告主張之理由：
    1.依勞工保險塵肺症審定準則二規定，塵肺症症度區分基準：從事粉塵作業之被
      保險人，依其塵肺檢定檢查之結果，依表所列區分為第一症度至第四症度，依
      此區分，被審定為第二症度以上者，為勞工保險職業病，豈有被認定為勞工保
      險職業病，又不理賠之理。再依行政院勞工委員會八十八年八月四日台八十八
      勞保三字第○○三三二○九號函補充、增列勞工保險殘廢給付項目附表二「勞
      工保險塵肺症障害等級肺功能損失程度審定標準」，以肺功能指數，作為審核
      依據之標準。因而被保險人雖有Ｘ光陰影，但按肺功能基本係數審定，是未能
      達到標準，故不予給付，似與前開審定準則背道而馳。
    2.根據勞工保險條例第五十三條附表「勞工保險殘廢給付標準表」身體障害系列
      「胸腹」部之附註四「塵肺症」障害等級之審定：塵肺症障害亦應照附註二「
      胸腹部臟器障害」等級之審定原則，審定其等級。附註二說明如下：「胸腹部
      臟器障害等級之審定：胸腹部臟器機能遺存障害，‧‧‧，比照精神、神經障
      害等級審定基本原則，綜合審定其審級。」因此，在八十八年八月四日台八十
      八勞保三字第○○三三二○九號函公布施行前，八十八年三月以前所申請之塵
      肺症案件，被告應全部以胸腹部臟器障害審定原則審理；但被告卻在八十八年
      四月至同年八月四日函釋前後，依行政院勞工委員會一紙行政命令，全部改以
      肺功能指數作為審核依據之標準，似有錯誤，且以此行政命令來限制人民的權
      利，嚴重的違反關於人民之權利、義務者，應以法律定之之規定。
    3.原告申請塵肺症殘廢給付，經文化醫院及國泰醫院分別診斷確屬塵肺症第二及
      第四症度，同時肺功能異常，僅能從事輕便工作，依醫生之說法是Ｘ光有無塵
      肺症陰影存在是最正確的，因為Ｘ光不可能作弊。被告理賠不應有雙重標準，
      依勞工保險殘廢給付標準表，原告係屬第四十七項第七等級四四○之殘廢給付
      ，因公加百分之五十，即六六○日。
　(二)被告主張之理由：
    1.依勞工保險條例第五十四條規定：「被保險人因職業傷害或罹患職業病，經治
      療終止後，如身體遺存障害適合殘廢給付標準表規定之項目，並經保險人自設
      或特約醫院診斷為永久殘廢者，依同表規定之殘廢等級及給付標準，增給百分
      之五十，一次請領殘廢補償費。」又依勞工保險殘廢給付標準表之胸腹部臟器
      障害系列附註二規定，胸腹部臟器障害等級之審定：胸腹部臟器機能遺存障害
      ，須將症狀綜合衡量，永久喪失勞動能力與影響其日常生活活動或社會生活活
      動之狀況及需他人扶助之情形，比照精神、神經障害等級審定基本原則，綜合
      審定其等級。附註四規定「塵肺症」障害等級之審定：塵肺症障害亦應按照前
      述「胸腹部臟器障害」等級審定之原則，審定其等級。其中「胸腹部臟器機能
      遺存顯著障害，終身祗能從事輕便工作者」係屬第四十七障害項目第七殘廢等
      級，給付四四○日，「胸腹部臟器遺存障害者」係屬第五十二障害項目第十二
      殘廢等級，給付一○○日。附註六規定：「胸腹部臟器遺存障害者」係指胸腹
      部遺存機能障害，致工作上確有明顯之阻害而由醫學上可予證明者。另依「勞
      工保險塵肺症審定準則」二塵肺症症度區分基準，塵肺症症度被審定為第二症
      度以上者，為勞工保險職業病，同準則三規定，勞工保險塵肺症之檢定，依左
      列各項檢查之施行審定之：(一)Ｘ光攝影檢查。（全胸部直接或特殊攝影者）
      (二)粉塵作業經歷調查。(三)胸部臨檢查。(四)結核精密檢查‧‧‧(五)心肺功能檢
      查‧‧‧(六)其他檢查‧‧‧。復依行政院勞工委員會八十八年五月七日台八八
      勞保二字第○二○五○五號函補充、增列勞工保險殘廢給付項目，附表二「勞
      工保險塵肺症障害等級肺功能損失程度審定標準」附註規定：「塵肺症診斷第
      二症度以上者，塵肺症肺功能損失程度依下列標準審定：符合FVC：六十─七
      十九％、FEV1：六十─七十九％、FEV1/ FVC：六十─七十四％、DLCO：六十
      ─七十九％、VO2MAX：二○─二五ML/KG、MIN，按勞工保險殘廢給付標準第五
      十二障害項目胸腹部臟器遺存障害者，給付第十二殘廢等級。‧‧‧」
    2.本件原告以其離職退保後罹患塵肺症申請職業病殘廢給付，並檢送文化醫院八
      十八年六月十二日開具之殘廢診斷書、塵肺症診斷書、肺功能報告，其肺功能
      檢查結果：FVC：三‧五％，FEV1：四‧五％，FEV1/ FVC：一○○％顯不可採
      納，嗣原告又檢具經財團法人國泰綜合醫院複檢之肺功能報告，據被告專業醫
      師審查，原告所患為第二症度塵肺症，又其肺功能指數為FVC：九十七‧四％
      ，FEV1：一○六‧七，FEV1/ FVC：九○％，經審定不符前揭殘廢給付標準表
      之規定，被告乃核定不予給付，揆諸首揭規定並無不合。原告不服申請審議，
      復經勞工保險監理委員會審定駁回，原告再提訴願亦經駁回在案。
    3.原告雖訴稱，依照勞工保險塵肺症審定準則二規定塵肺症症度被審定為第二症
      度以上者，為勞工保險職業病，豈有被認定為勞工保險職業病，又不為被告所
      認同理賠之理及Ｘ光有無塵肺症陰影存在是最正確的等語，惟依首揭勞工保險
      條例第五十四條規定，被保險人罹患職業病者，仍需經治療終止，身體遺存障
      害，適合殘廢給付標準表規定之項目，並經被告自設或特約醫院診斷為永久不
      能復原者，始得依規定之殘廢等級及給付標準請領殘廢給付。又依首揭「勞工
      保險塵肺症審定準則」三規定，勞工保險塵肺症之檢定，須依各種檢查方式審
      定之，依Ｘ光片顯示之陰影類型所區分之症度，祗係塵肺症審定為職業病之基
      準，至其是否符合殘廢給付標準表規定之項目及其殘廢給付之等級及標準，仍
      須依首揭綜合審定原則並就肺功能損失程度之臨床症狀而審定之。故雖同為塵
      肺症患者，惟因塵肺症分布密度、塵肺症度及心肺功能檢查結果等均不同，其
      是否符合殘廢給付標準表規定及其符合之項目、給付之等級自有差異，並非如
      原告主張依Ｘ光片顯示罹患第二症度以上塵肺症者均可請領殘廢給付。
    4.又原告訴稱行政院勞工委員會八十八年八月四日函之前係以胸腹部臟器障害審
      定原則來審理塵肺症案件，之後則以肺功能指數作為審核依據的標準，大大違
      反雙重理賠標準及前開行政院勞工委員會八十八年八月四日函乃是該會之一紙
      行政命令，有關塵肺症審核標準既應按照胸腹部臟器障害比照精神、神經障害
      審定等級，怎可擅意以行政命令更改法律云云，按原告所稱行政院勞工委員會
      八十八年八月四日函僅就前揭附件一之行政院勞工委員會八十八年五月七日台
      八八勞保二字第○二○五○五號函所補充之「勞工保險塵肺症障害等級肺功能
      損失程度審定標準」，將原標準表之「塵肺症症度診斷為第二症度以上者」一
      段文字從第五十二項障害項目一欄調至附註欄，以杜疑義。又首揭「勞工保險
      塵肺症障害等級肺功能損失程度審定標準」係本於勞工保險殘廢給付標準表胸
      腹部臟器障害相關項目之規定，依各項目被保險人喪失勞動能力、其日常生活
      或社會生活活動所受影響及其需他人扶助之情形訂出各項目對應之肺功能指數
      ，俾被告於審查時有進一步之標準可資參照，被告於審查時仍應依殘廢診斷書
      、塵肺症診斷書及被保險人之胸部Ｘ光片作綜合審查後依勞工保險殘廢給標準
      表之規定核定殘廢項目及等級。據上說明，足徵該標準表與勞工保險殘廢給付
      標準表胸腹部臟器障害相關項目之規定並未有牴觸，亦未取代該表之適用，該
      肺功能損失程度審定標準僅係就勞工保險殘廢給付標準表所為之補充規定，又
      本件被告核定之日期係八十八年六月十二日，乃在「勞工保險塵肺症障害等級
      肺功能損失程度審定標準」訂定日期（八十八年五月七日）之後，是原處分引
      用該表並無不當，前述原告就該表所為之指摘均無可採。
    5.至原告質疑被告審核作業否認其所送殘廢診斷書中醫生之記載一節，按被告於
      審核保險給付案件時，除以被保險人或受益人檢附之保險資料、診斷書等予以
      審核外，如有必要，亦須另外徵詢專科醫師意見或實地派員訪查瞭解實情，此
      由勞工保險局組織條例第十一條第二項規定被告得視業務需要聘用兼任醫師十
      二人至二十人，及勞工保險條例第二十八條、第五十六條及同條例施行細則第
      六十一條規定保險人（即被告）為審核保險給付，得調查有關之文件、得另行
      指定醫院或醫師複檢即明，否則倘被告對原告所提之診斷書不能有不同之意見
      ，則前述條文賦予被告審核之權限即形同具文。綜上，原告所訴各點均無理由
      ，請判決如訴之聲明，以符法制。
　　理  由
一程序部分：
  (一)本件原告代表人郭芳煜於本件訴訟程序進行中之九十年九月十日變更為廖碧英，
    有行政院勞工委員會九十年九月十一日台九十勞人一字第○○四四八七一號令影
    本附卷可按，並於九十年十月五日具狀向本院承受訴訟在案，於法並無不合，應
    予准許。
  (二)本件原告經合法通知，未於言詞辯論期日到場，核無行政訴訟法第二百十八條準
    用民事訴訟法第三百八十六條所列各款情形，爰準用民事訴訟法第三百八十五條
    第一項前段，依被告之聲請，由其一造辯論而為判決。
二實體部分：
  (一)按「被保險人因職業傷害或罹患職業病，經治療終止後，如身體遺存障害，適合
    殘廢給付標準表規定之項目，並經保險人自設或特約醫院診斷為永久殘廢者，依
    同表規定之殘廢等級及給付標準，增給百分之五十，一次請領殘廢補償費。被保
    險人領取職業傷病給付期滿，尚未痊癒，如身體遺存障害，適合殘廢給付標準表
    規定之項目，並經保險人自設或特約醫院診斷為永不能復原者，得比照前項規定
    辦理。」勞工保險條例第五十四條定有明文。又依勞工保險殘廢給付標準表胸腹
    部臟器障害系列附註二規定，胸腹部臟器障害等級之審定：胸腹部臟器機能遺存
    障害，須將症狀綜合衡量，永久喪失勞動能力與影響其日常生活活動或社會生活
    活動之狀況及需他人扶助之情形，比照精神、神經障害等級審定基本原則，綜合
    審定其等級。附註四規定，「塵肺症」障害等級之審定：塵肺症障害亦應按照前
    述「胸腹部臟器障害」等級審定之原則，審定其等級。其中「胸腹部臟器機能遺
    存顯著障害，終身祇能從事輕便工作者。」係屬第四十七障害項目第七殘廢等級
    ，給付標準四四○日。「胸腹部臟器遺存障害者」係屬第五十二障害項目第十二
    殘廢等級，給付標準一○○日。附註六規定：「胸腹部臟器遺存障害者」係指胸
    腹部遺存機能障害，致工作上確有明顯之阻害而由醫學上可予證明者，如膀胱括
    約肌變化所致之尿失禁或肛門括約肌不全（因斷裂等）所致之大便失禁者，適用
    第五十二項第十二級‧‧‧。再依同條例第三十四條附表即勞工保險職業病種類
    表中第八類第一項之職業病名稱為塵肺症，該表之備註一勞工保險塵肺症審定準
    則，另以表定之。二粉塵作業範圍及塵肺症合併症之範圍，由中央主管機關訂之
    。另依勞工保險塵肺症審定準則規定：「一‧‧‧二塵肺症症度區分基準：（從
    事粉塵作業之被保險人，依其塵肺檢定檢查之結果，依左表所列區分為第一症度
    至第四症度，依此區分，被審定為第二症度以上者，為勞工保險職業病）。‧‧
    ‧三勞工保險塵肺症之檢定，依左列各項檢查之施行審定之：(一)Ｘ光攝影檢查（
    全胸部直接或特殊攝影者）。(二)粉塵作業經歷調查。(三)胸部臨床檢查。(四)結核精
    密檢查‧‧‧(五)心肺功能檢查‧‧‧(六)其他檢查‧‧‧。」復依行政院勞工委員
    會八十七年十一月五日台八十七勞保三字第○五○二○七號函所檢送勞保被保險
    人離職退保後經診斷確定罹有職業病者請領職業災害保險給付作業處理原則規定
    ：「(一)給付對象：勞保被保險人因保險期間罹患疾病，於離職退保後經診斷確定
    為職業病者。(二)給付項目：職業災害保險殘廢給付。(三)職業病給付之種類：勞工
    保險職業病種類表所列及本會核定增列之職業病。‧‧‧(五)殘廢給付之核給：1.
    原無領取殘廢給付之離職退保後始診斷確定罹有職業病之原勞保被保險人，依勞
    工保險條例相關規定核給。‧‧‧」再依行政院勞工委員會八十八年八月四日台
    八十八勞保三字第○○三三二○九號函補充、增列勞工保險殘廢給付項目，附表
    二「勞工保險塵肺症障害等級肺功能損失程度審定標準」附註規定，塵肺症診斷
    第二症度以上者，塵肺症功能損失程度依下列標準審定，符合FVC：六十─七十
    九％，FEV1：六十─七十九％，FEV1 / FVC：六十─七十四％，DLCO：六十─七
    十九％、VO2MAX：二○─二五ML/KG.MIN，按勞工保險殘廢給付標準第五十二項
    「胸腹部臟器遺存障害者。」發給第十二等級給付。符合FVC：五十一─五十九
    ％，FEV1：四十一─五十九％，FEV1 / FVC：五十一─五十九％，DLCO四十一─
    五十九％，VO2MAX：十五─二○ML/KG.MIN，按勞工保險殘廢給付標準表第四十
    七項「胸腹部臟器機能遺存顯著障害，終身祇能從事輕便工作者。」發給第七級
    給付。符合FVC：四十一─五十％，FEV1：三十一─四十％，FEV1/FVC：四十─
    五十％，DLCO：三十一─四十％，按勞工保險殘廢給付標準表第四十六項「胸腹
    部臟器機能遺存顯著障害，終身不能從事輕便工作者。」發給第三等級給付。‧
    ‧‧註：1.FEV1：第一秒分時肺活量。2.FVC：用力肺活量。3.DLCO：氣體交換
    ，肺瀰散功能。4.VO2MAX：最高耗氧量。5.上開標準參考美國醫學會、美國胸腔
    醫學會肺部障害分類及我國內政部殘障鑑定手冊。6.塵肺症必需Ｘ光確認為第二
    症度以上者，可依肺功能標準確實描述臨床症狀並註明符合殘廢給付之等級。
  (二)本件原告以離職退保後罹塵肺症，於八十八年八月二十四日檢送文化醫院八十八
    年六月十二日開具之殘廢診斷書、塵肺症診斷書及Ｘ光片，申請殘廢給付，其肺
    功能檢查結果：FVC：三‧五％，FEV1：四‧五％，FEV1/ FVC：一○○％。嗣原
    告又檢具經財團法人國泰綜合醫院複檢之肺量計測驗報告單，據被告專業醫師審
    查，原告所患為第二症度塵肺症，又其肺功能指數為FVC：九十七‧四％，FEV1
    ：一○六‧七％，FEV1/ FVC：九○％，有該等診斷書等影本附原處分卷可稽。
    經原告審查，以原告肺功能正常，不符行政院勞工委員會規定之「勞工保險塵肺
    症障害等級肺功能損失程度審定標準」第二症度以上之請領標準，乃核定不予給
    付，而以八十八年十二月二十二日八八保給字第六○五九八七一號函否准所請。
    原告不服，向勞工保險監理委員會申請審議，遭該會八十九年四月二十四日保
    監審字第八○五四號審定書駁回。原告仍不服，主張其經醫師鑑定為塵肺症，同
    時肺功能異常，只能從事輕便工作者，自當符合第四十七項第七等級四四○日殘
    廢云云，向行政院勞工委員會提起訴願，該會九十年二月二十七日台八十九勞訴
    字第○一八六八九號決定略以：據原處分卷附勞工保險局專業醫師審查意見表認
    ：判定原告所患塵肺症第二症度，複檢肺功能結果正常，不符合給付審定標準。
    復據原審定卷附勞工保險監理委員會專業醫師審查意見表認：原告胸部Ｘ光為第
    一型，肺功能測試FVC：九七‧四％，FEVl：一○六．七％，FEVl/FVC：九○％
    ，判定為塵肺症第二症度，肺功能正常，不符殘廢給付之規定。且據首揭被告八
    十八年八月四日台八十八勞保三字第○○三三二○九號函補充、增列勞工保險塵
    肺症障害等級肺功能損失程度審定標準附註規定，原告所患亦未達勞工保險殘廢
    給付標準表給付標準。復依前開法令規定，塵肺症障害等級之審定，應按照「胸
    腹部臟器障害」等級審定之原則而審定，並須依各種檢查方式檢定。症度之區分
    基準，只係塵肺症審定為職業病之基準，故規定被審定為第二症度以上者，始為
    勞工保險職業病，其殘廢給付之等級及標準，仍須依上開綜合審定原則並就肺功
    能損失程度之臨床症狀而審定之。故雖同為塵肺症患者，惟因塵肺症分布密度、
    塵肺症度及心肺功能檢查結果等均不同，給付等級自有差異。又原告訴稱依行政
    院勞工委員會八十八年八月四日台八十八勞保三字第○○三三二○九號函補充、
    增列勞工保險殘廢給付項目附表二「勞工保險塵肺症障害等級肺功能損失程度審
    定標準」此為行政命令，以此行政命令來限制人民的權利，嚴重的違反關於人民
    之權利、義務者，應以法律定之之規定云云。惟依勞工保險條例施行細則第八十
    條規定：本條例第五十五條及勞工保險殘廢給付標準表未規定之事項，得由中央
    主管機關補充規定之。故有關勞工保險殘廢給付標準表未規定之事項，基於法令
    之授權，自得由中央主管機關即被告補充規定之。又被告於審核保險給付案件時
    ，除以被保險人或受益人檢附之保險資料、診斷書等書面資料予以審核外，如有
    必要，亦須另外徵詢專科醫師意見或實地派員訪查瞭解實情等，故法令明文規定
    保險人或勞工保險監理委員會為審核保險給付或爭議事項，得調查有關之文件、
    得另行指定醫院或醫師複檢、並得通知出具診斷書之醫院診所檢送必要之有關診
    療病歷等，即雖以專門醫師診斷證明為依據，審查核定權仍在被告等語駁回之。
  (三)原告提起本件行政訴訟，除仍執前詞外，另主張在八十八年八月四日台八十八勞
    保三字第○○三三二○九號函公布施行前，八十八年三月以前所申請之塵肺症案
    件，被告應全部以胸腹部臟器障害審定原則審理；但被告卻在八十八年四月至同
    年八月四日函釋前後，依行政院勞工委員會一紙行政命令，全部改以肺功能指數
    作為審核依據之標準，似有錯誤，且以此行政命令來限制人民的權利，嚴重的違
    反關於人民之權利、義務者，應以法律定之之規定云云。但查：
    1.行政院勞工委員會上開函僅就行政院勞工委員會八十八年五月七日台八八勞保
      二字第○二○五○五號函所補充之「勞工保險塵肺症障害等級肺功能損失程度
      審定標準」，將原標準表之「塵肺症症度診斷為第二症度以上者」一段文字從
      第五十二項障害項目一欄調至附註欄，以杜疑義。又首揭「勞工保險塵肺症障
      害等級肺功能損失程度審定標準」係本於勞工保險殘廢給付標準表胸腹部臟器
      障害相關項目之規定，依各項目被保險人喪失勞動能力、其日常生活或社會生
      活活動所受影響及其需他人扶助之情形訂出各項目對應之肺功能指數，俾被告
      於審查時有進一步之標準可資參照。被告於審查時仍應依殘廢診斷書、塵肺症
      診斷書及被保險人之胸部Ｘ光片作綜合審查後，依勞工保險殘廢給標準表之規
      定核定殘廢項目及等級，足徵該標準表與勞工保險殘廢給付標準表胸腹部臟器
      障害相關項目之規定並未有牴觸，亦未取代該表之適用，該肺功能損失程度審
      定標準僅係就勞工保險殘廢給付標準表所為之補充規定。
    2.原告係於八十八年八月二十四日檢送文化醫院八十八年六月十二日開具之殘廢
      診斷書、塵肺症診斷書及Ｘ光片，向被告申請殘廢給付，被告適用行政院勞工
      委員會八十八年八月四日台八十八勞保三字第○○三三二○九號函補充、增列
      勞工保險殘廢給付項目，附表二「勞工保險塵肺症障害等級肺功能損失程度審
      定標準」附註規定，否准所請，並無不合。審議審定及訴願決定遞予維持，均
      無不當，均應予維持。原告上開主張未據其提出證據以實其說，且核與本件無
      關，尚難採信。原告徒執前詞，聲請撤銷原處分、審議審定及訴願決定，並請
      求被告應依勞工保險條例第五十三條第四十七項規定，給付第七等級六六○日
      殘廢給付之補償金部分，為無理由，應予駁回。
據上論結，本件原告之訴為無理由，依行政訴訟法第二百十八條、第九十八條第三項
前段、民事訴訟法第三百八十五條第一項前段，判決如主文。
中　　華　　民　　國　　　九十一　　年　　　五　　　　月　　　十三　　　日
                 臺 北 高 等 行 政 法 院   第 二 庭
                                審 判 長 法  官　王立杰
                                         法  官　黃本仁
                                         法  官　陳雅香
右為正本係照原本做成。
如不服本判決，應於送達後二十日內，向本院提出上訴狀並表明上訴理由，如於本判
決宣示後送達前提起上訴者，應於判決送達後二十日內補提上訴理由書（須按他造人
數附繕本）。
中　　華　　民　　國　　　九十一　　年　　　五　　　　月　　　十五　　　日
                                      法院書記官 鄭聚恩
